【裁判字號】    96,訴,1564
【裁判日期】    970722
【裁判案由】    強盜等
【裁判全文】
臺灣臺南地方法院刑事判決              96年度訴字第1564號
公  訴  人  臺灣臺南地方法院檢察署檢察官
被      告  乙○○
                    （另案在臺灣高雄第二監獄執行中）
指定辯護人  楊惠雯律師
被      告  丙○○
                    （另案在臺灣東成技能訓練所執行中）
選任辯護人  陳文欽律師（扶助律師）
上列被告等因強盜等案件，經檢察官提起公訴（九十六年度偵字
第一四六六五號），本院判決如下：
    主  文
乙○○、丙○○共同意圖為自己不法之所有，結夥三人以上、攜
帶兇器、於夜間侵入住宅，以強暴至使不能抗拒，而取他人之物
，未遂，乙○○累犯，處有期徒刑陸年，丙○○處有期徒刑肆年
貳月。
    事  實
一、乙○○前於民國八十八年間，因懲治盜匪條例等案件，經臺
    灣臺中地方法院判處應執行有期徒刑一年八月確定，於九十
    年二月十一日縮刑期滿執行完畢出監。乙○○、丙○○及綽
    號「大胖」之成年男子林文章（已歿，另為不起訴處分）係
    朋友關係。緣劉于綾（所涉教唆傷害犯行，經本院判決確定
    ）之父母離異後，其父劉順財與戊○○（原名蘇美蓮）再婚
    ，且尚交往婚外女友許藍心（所涉教唆傷害犯行，業經法院
    判決確定），劉于綾與戊○○關係不睦，許藍心與戊○○亦
    有嫌隙。詎劉于綾、許藍心竟基於教唆傷害之犯意聯絡，二
    人協議由許藍心負責找尋與戊○○素不相識而本無傷害犯意
    之林文章、乙○○及丙○○等人伺機傷害戊○○，劉于綾則
    負責聯繫許藍心告知戊○○行蹤。嗣於九十三年三月三十日
    凌晨一時許，劉于綾以其所有之0000000000號行
    動電話撥打許藍心之0000000000號行動電話告以
    ：戊○○已在臺南縣永康市○○街三二三巷十四弄八號住處
    樓下，可以找人過來了，伊將離開住宅等語，許藍心即以其
    上開行動電話與林文章所使用之0000000000號行
    動電話聯絡，林文章再以上開行動電話與劉于綾確認劉于綾
    及其不知情男友謝銘澤均已離開戊○○上開住處且住處門扇
    未上鎖後，遂與乙○○及丙○○基於傷害及剝奪他人行動自
    由之犯意聯絡，於同日凌晨四時許，共同攜帶客觀上足供攻
    擊人身、危及人之生命、身體安全而為兇器使用之美工刀、
    童軍繩及膠帶等工具，無故進入戊○○上址住處（侵入住宅
    部分未據告訴），乙○○及林文章直接進入戊○○之臥室，
    由乙○○徒手毆打戊○○之頭部及身體，復以膠帶矇住戊○○之眼睛及綑綁戊○○，丙○○則在客廳看管戊○○之二名
    女兒甲○○及劉桂，而以此非法方式剝奪戊○○、甲○○
    及劉桂之行動自由。在此傷害及妨害自由過程中，林文章
    竟趁機另起意圖為自己不法所有之強盜犯意，並藉接續傷害
    及妨害自由等強暴手段，於臥室內喝令戊○○告知皮包放置
    位置，致戊○○不能抗拒而吐實後，即由與林文章形成強盜
    犯意聯絡之乙○○下手翻搜戊○○皮包，惟無所獲，林文章
    則於一旁繼續徒手毆打戊○○，並呼喚丙○○將甲○○及劉
    桂帶進臥室。丙○○在客廳時即已聽聞林文章逼問戊○○
    皮包放置位置之強盜行為，竟仍基於配合加入強盜犯行之故
    意，而與林文章及乙○○形成犯意聯絡，將甲○○及劉桂
    帶進臥室，並目睹乙○○翻搜戊○○皮包情景，林文章同時
    逼問戊○○現金卡及信用卡放置位置，惟戊○○並未告知，
    復遭林文章毆打，甲○○及劉桂見狀放聲大哭，林文章遂
    要求丙○○將甲○○及劉桂關進臥室廁所內，以避免哭聲
    為鄰居聽聞，丙○○亦即照辦並將廁所門關起，然見戊○○
    因遭毆打而哭喊，遂至屋外把風，須臾再返回屋內，唯恐戊○○及其二女哭聲招來鄰居或警察注意，乃要求乙○○及林
    文章儘快離開，林文章、乙○○及丙○○三人始離開上開處
    所，而未取得任何財物，戊○○則因遭毆打，受有右前額瘀
    腫傷、右上臂及前臂多處瘀腫傷、左側腰部瘀傷、右手及拇
    指食指瘀腫傷等傷害。
二、案經戊○○訴由臺南縣警察局永康分局報請暨臺灣臺南地方
    法院檢察署檢察官自動檢舉偵查起訴。
    理  由
一、程序事項
    按告訴乃論之罪，對共犯之一人告訴，其效力及於其他共犯
    ，刑事訴訟法第二百三十九條前段定有明文。本案告訴人戊○○雖僅對於教唆犯之被告劉于綾及許藍心提出傷害告訴（
    本院九十五年度易字第六十八號偵查卷第十頁），惟教唆犯
    本係「共犯」型態之一，則告訴效力自及於共同正犯之被告
    乙○○及丙○○，合先敘明。
二、證據能力之說明
  (一)證人林美玉於警詢時之陳述，經被告丙○○之選任辯護人於
    審理程序中明示不同意作為證據（本院卷第二四二頁），復
    未經證明具有特別可信之外部狀況，依刑事訴訟法第一百五
    十九條第一項規定，不得作為被告丙○○裁判基礎之證據資
    料。
  (二)證人戊○○、甲○○、劉于綾、被告乙○○及丙○○於警詢
    、檢察官訊問時之證述及三友醫院診斷證明書影本，被告乙○○、丙○○及渠等辯護人均未於本院準備程序爭執其證據
    能力（本院卷第五四、五八、一二八、一三二頁），亦未於
    本案言詞辯論終結前聲明異議，依刑事訴訟法第一百五十九
    條之五第二項規定，視為同意作為證據，且經本院審酌該等
    言詞及書面陳述作成時情況及證據取得過程，認適宜作為證
    據，依同條第一項規定，得為本案裁判基礎之證據資料。
三、實體事實之認定
    被告乙○○及丙○○於本院準備及審理程序中，對上開共同
    傷害、妨害自由等犯行均為認罪之表示，且對該等犯行之分
    工並不為爭執，被告乙○○對曾聽聞林文章叫戊○○將錢及
    提款卡拿出來等情並不爭執，被告丙○○則對戊○○遭強盜
    一節亦不爭執（本院卷第一二六至一二七、五二、五四頁）
    ，惟均矢口否認有何強盜犯行，被告乙○○辯稱略以：伊沒
    有拿被害人的手機及錢，林文章有沒有拿伊不知道，伊印象
    中離開時都沒有拿被害人的東西，也沒有看到美工刀云云；
    被告丙○○辯稱略以：伊沒有拿被害人的東西，伊等要離開
    時，尚有問乙○○他們有沒有拿人家東西，他們都說沒有，
    伊也不知道林文章及乙○○有拿被害人的東西及渠等攜帶何
    種工具云云；被告乙○○、丙○○之辯護人則為被告二人爭
    執與其他共犯有無強盜犯意聯絡、行為分擔及強盜既遂等節
    。經查：
  (一)有關前揭事實欄一所載述劉于綾及許藍心共同教唆林文章及
    被告乙○○、丙○○等三人共同傷害戊○○，嗣林文章果夥
    同被告乙○○、丙○○等三人共同於上開時間、地點，傷害
    戊○○並妨害戊○○、甲○○及劉桂等人行動自由，以及
    渠等分工等節，業據證人戊○○及甲○○於警詢及偵訊時指
    證綦詳（警卷第二八至四一頁、偵字卷第九至十三頁），核
    與證人劉于綾警詢、證人即被告乙○○及丙○○於本院審理
    程序所述情節大致相符（警卷第五六至五七頁、本院卷第二
    一三至二三九頁），且有三友醫院診斷證明書影本及證人林
    美玉所申請0000000000號行動電話門號通聯記錄
    影本在卷可憑（本案警卷第六九頁、本院九十五年度易字第
    六十八號卷第四九至六五頁）。證人甲○○雖於本院審理程
    序中，就本件案發當時，究係何人看管其與劉桂，以及何
    人毆打其母親戊○○，為不一致之指證，惟經反覆推敲確認
    結果，其表示無法確定何人為何種分工之動作細節，可見其
    已因歷時良久，無法對當時情況為確切描述，自應以其於警
    詢及偵訊所為且與證人戊○○、證人即被告乙○○及丙○○
    相符之證述為可信。
  (二)有關證人戊○○是否遭強盜一節，證人戊○○於本院審理程
    序中證述：對方打伊並用膠帶綑綁伊的手腳及眼睛，還問伊
    皮包在哪裡，當時伊眼睛被矇住，所以不知道是誰問伊，伊
    本來不講，但是他說伊不講，就要傷害伊的孩子，伊才說皮
    包在床頭櫃，伊聽到床頭櫃被打開的聲音，伊就知道他一定
    是拿伊的皮包，對方還說怎麼沒有金融卡，伊皮包被拿出來
    時，伊不知道女兒在哪裡，後來伊聽到小女兒在哭，就有人
    把他們趕到廁所裏面，他們出去之後，伊發現伊的皮包被倒
    在床上，不見了一支手機及一萬一千多元，但伊沒有看到誰
    把錢跟手機拿走等語（本院卷第一九七至二○○、二○四至
    二○五頁）；證人吳品誼於本院審理程序時亦證述：伊被抓
    進去時看到有人打伊媽媽，還去床頭櫃拿皮包出來倒出錢跟
    手機並拿走，也有聽到有人向伊媽媽要錢等語（本院卷第一
    七八、一八二頁）；且證人即被告丙○○於偵訊時證述：林
    文章等人進入房間後，林文章有問說錢在哪裡，後來伊進入
    被害人房間有看到林文章在打被害人，乙○○在搜被害人皮
    包，因為小孩在哭，林文章叫伊把小孩關在廁所，後來伊到
    房子外面去，再進去時看到林文章繼續毆打被害人，且問被
    害人現金卡放在哪裡等語（他字卷第一八八至一八九頁）。
    可見確有林文章及被告乙○○毆打並捆綁至戊○○不能抗拒
    後，林文章逼問戊○○皮包放置位置，被告乙○○即翻找戊○○皮包，林文章再逼問戊○○現金卡及信用卡放置位置之
    客觀事實。
  (三)有關被告等人攜帶工具之部分，證人即被告丙○○於警詢及
    偵訊時均供述：乙○○當時有拿一個袋子，裡面有美工刀、
    膠帶及童軍繩等語（警卷第六頁、偵字卷第一八六頁）；證
    人即乙○○於本院審理程序亦證述：林文章拿一個塑膠袋，
    林文章有跟伊說有童軍繩等語（本院卷第二二一頁），參諸
    卷附現場照片影本（警卷第七一至七三頁）及前揭認定戊○○遭乙○○以膠帶綑綁之事實，可見被告等人當時確有攜帶
    膠帶及童軍繩甚明。至於是否攜刀具及所攜帶刀具為何，證
    人即被告丙○○雖於本院審理程序中翻異前詞，聲稱伊於警
    詢時所提及之美工刀及童軍繩都是警察跟伊說的，警察問伊
    說有沒有看到什麼工具，伊說只有膠帶，警察說好像不止，
    然後他就把錄音機按掉說拿小孩的筆錄給伊看，小孩不會說
    謊，小孩有說童軍繩或是美工刀，要伊這樣子說，至於伊在
    警詢時說有看到乙○○在翻動被害人皮包，也是小女生說有
    這樣的過程，實際上伊沒有看到乙○○在翻皮包云云。然查
    ，證人甲○○於九十六年七月二日警詢時係證述：伊有看見
    歹徒持自備的膠帶及「剪刀」等語（警卷第三九頁），嗣於
    偵訊時亦證述伊看見他們有拿膠帶及「剪刀」等語（偵字卷
    第十頁），而非陳述被告丙○○所供之「美工刀」，再經調
    閱本院九十五年度易字第六十八號案卷，證人甲○○於本案
    發生後數日所製作之警詢筆錄亦未提及有「美工刀」等工具
    （該案警卷第三十至三一頁）；其次，證人戊○○自上開案
    件發生後迄今所製作警詢、偵訊筆錄及在本院證述內容均未
    提及除膠帶以外之其他工具。可見被告丙○○上開於本院審
    理程序所辯，係卸責之詞，不足採信，應以其於警詢及偵訊
    時之任意性自白及證詞為可信。至證人甲○○於案發時僅係
    甫滿十三歲之少年，復事隔三年後方才製作第二次警詢筆錄
    ，所證述事實難免有所誤差，尚無礙於本院採信被告丙○○
    上開任意性自白。
  (四)被告乙○○於本院準備程序已然坦承有聽聞林文章叫被害人
    把錢及提款卡拿出來等情（本院卷第一二六頁），復經本院
    前揭認定確有林文章及被告乙○○毆打戊○○後，林文章逼
    問戊○○皮包放置位置，被告乙○○即翻找戊○○皮包，林
    文章再逼問戊○○現金卡及信用卡放置位置之客觀事實，則
    被告乙○○至少在翻找戊○○皮包之時，已然與逼問戊○○
    金錢等財物放置位置之林文章形成強盜犯意聯絡，且利夜間
    侵入他人住宅用並攜帶美工刀等兇器綑綁戊○○，及被告丙○○看管甲○○及劉桂、其與林文章毆打戊○○之分工之
    機會，由其下手實施翻找皮包之強盜行為無疑。另一方面，
    被告丙○○在客廳看管甲○○及劉桂之際，已聽聞林文章
    逼問戊○○皮包放置位置，竟仍聽從林文章呼喚而將甲○○
    及劉桂帶進房間，進房後又目睹被告乙○○翻找戊○○皮
    包後，再因甲○○及劉桂哭叫，而應林文章要求，將甲○○及劉桂帶進廁所等情，已如前述，其又於偵訊及本院審
    理程序中均供述：後來伊又跑到屋外，看有無人在注意，或
    警方會不會因此跑來，看隔壁有沒有聽到聲音等語（他字卷
    第一八六頁、本院卷第二四九頁）。可見被告丙○○亦至少
    於其知悉林文章實施強盜犯行而仍予以配合時，即與林文章
    形成強盜犯意聯絡，並負責看管戊○○之女兒及把風等行為
    。被告乙○○及丙○○有關本案之強盜犯意及行為分擔均堪
    認定。
  (五)至林文章與本案被告乙○○、丙○○上開強盜犯行中，是否
    取得任何財物，固據證人戊○○及甲○○迭於警詢、偵訊及
    本院審理程序中指證歷歷。惟查，此部分事實，僅被害人單
    方面指證，經驗上亦無從期待其女兒即證人甲○○為歧異之
    陳述，自難遽為相互補強而為犯罪事實之認定；其次，在本
    案發生之初，證人戊○○雖即向警方陳稱遭強盜ＮＯＫＩＡ
    廠牌行動電話（門號為0000000000號），然卻未
    經查證戊○○所述行動電話去向（詳參本院九十五年度易字
    第六十八號案警卷第二五頁）；證人林美玉於偵查中亦僅證
    述伊收到傳票時有問林文章，他才告訴伊使用伊的手機去犯
    下強盜案件，他說他有打人，另外有一支手機伊忘記他有沒
    有說是他搶的等語（他字卷第九五頁背面）。是此部分情節
    ，縱因證人戊○○及甲○○歷次指證而有高度可能性，然尚
    未達一般人均無懷疑，而可確信其為真實之程度，本院尚未
    能遽予認定。末查，本案林文章及被告乙○○、丙○○強盜
    犯意之始點，起訴書固認係在渠等進入上開戊○○住處時即
    已發生，惟此並無積極證據可資認定，且證人劉于綾於警詢
    時僅陳述與許藍心策劃教唆傷害戊○○等情（警卷第五六至
    五七頁），是應認被告二人之強盜犯意，係始於林文章實施
    強盜犯行，而渠等二人分別配合參與強盜行為之時。
四、論罪科刑
  (一)按刑法第三百二十一條第一項第三款之攜帶兇器竊盜罪，係
    以行為人攜帶兇器竊盜為其加重條件，此所謂兇器，其種類
    並無限制，凡客觀上足對人之生命、身體、安全構成威脅，
    具有危險性之兇器均屬之，且祇須行竊時攜帶此種具有危險
    性之兇器為已足，並不以攜帶之初有行兇之意圖為必要。查
    被告乙○○等人所持用之美工刀，係屬刀具，得以輕易致人
    死傷，客觀上顯足以對人之生命、身體、安全構成威脅，自
    屬具有危險性之兇器，洵無疑義。另刑法上所謂結夥三人以
    上係指有共同犯罪之故意，結為一夥而言，把風行為，在排
    除犯罪障礙，助成犯罪之實現，在合同意思範圍內分擔犯罪
    行為之一部，故亦係共同正犯而應計入結夥之內。
  (二)是核被告乙○○、丙○○所為，均係犯刑法第二百七十七條
    第一項傷害罪、刑法第三百零二條第一項之妨害自由罪、刑
    法第三百三十條第二項、第一項結夥三人以上、攜帶兇器、
    於夜間侵入住宅之加重強盜未遂罪。公訴人認被告係犯刑法
    第三百三十條第一項結夥三人以上、攜帶兇器之加重強盜罪
    ，漏未認定於夜間侵入住宅之加重條件，尚有未洽；又尚未
    能嚴格證明被告二人強盜既遂事實，然既遂、未遂為犯罪樣
    態，不涉罪名變更，自無庸變更起訴法條，均併予指明。被
    告二人已著手於本件加重強盜犯罪行為之實行而不遂，為未
    遂犯，應依修正前刑法第二十六條前段之規定，按既遂犯之
    刑度減輕之。
  (三)被告乙○○、丙○○及林文章就上開傷害、妨害自由及強盜
    犯行間，均有犯意聯絡，及行為分擔，皆為共同正犯。
  (四)被告乙○○、丙○○上開妨害被害人戊○○、甲○○及劉桂
    行動自由犯行，係以一行為侵害三被害人之自由法益，為
    同種想像競合犯；又被告乙○○及丙○○等人係先行傷害戊○○並妨害戊○○等三人之行動自由，而在此等犯行接續期
    間，始萌生強盜犯意並遂行強盜犯行，是渠等所為傷害、妨
    害自由及強盜犯行，亦係一行為同時觸犯數不同罪名，為異
    種想像競合犯，均應依修正前刑法第五十五條之規定，先從
    一情節較重之妨害戊○○行動自由罪處斷，復從法定刑較重
    之結夥三人、攜帶兇器、於夜間侵入住宅強盜未遂罪處斷。
  (五)被告乙○○有如事實欄一所載刑案前科及有期徒刑執行紀錄
    ，有臺灣高等法院被告前案紀錄表及臺灣臺南地方法院檢察
    署刑案資料查註紀錄表在卷可按，其於五年內故意再犯本案
    有期徒刑以上之罪，為累犯，應依修正前刑法第四十七條之
    規定加重其刑，並先加後減之。
  (六)起訴書固請求依據證人保護法第十四條第一項規定，對被告
    丙○○減輕其刑。按證人保護法第十四條第一項規定「（同
    法）第二條所列刑事案件之被告或犯罪嫌疑人，於偵查中供
    述與該案案情有重要關係之待證事項或其他正犯或共犯之犯
    罪事證，因而使檢察官得以追訴該案之其他正犯或共犯者，
    以經檢察官事先同意者為限，就其因供述所涉之犯罪，減輕
    或免除其刑。」惟查，本案卷內並無檢察官「事先同意」被
    告丙○○以證人保護法相關規定減輕其刑之資料，且被告丙○○於本院審理程序中亦供述檢察官訊問伊時並沒有告訴伊
    打算用證人保護法聲請減輕其刑等語（本院卷第二三五頁）
    。足見本案被告丙○○部分尚不符上開證人保護法規定，而
    不得以此減輕其刑。
  (七)爰審酌被告乙○○為本案犯罪前，僅有上開構成累犯之前科
    ，被告丙○○則有詐欺、違反陸海空軍刑法及著作權法等案
    件前科，有臺灣高等法院被告前案紀錄表在卷可參，素行均
    不甚佳，渠等俱正值年輕力盛時期，竟恃強凌弱，無論動機
    、手段及犯罪情狀，均屬可議，且配合林文章所發動之強盜
    犯行，並造成被害人身體傷害及心理恐懼，嚴重危害社會治
    安，敗壞善良風氣，更應予非難，被告乙○○實際下手實施
    傷害、妨害自由及強盜犯罪行為，且於警詢及偵訊時矢口否
    認大部分犯罪事實，被告丙○○僅參與看管戊○○之女兒及
    把風等較外圍行為，其於警詢及偵訊時已然坦承部分犯行，
    卻於本院審理程序中翻異前詞，僥倖投機之心理昭然若揭，
    實不宜輕縱，兼衡渠等智識程度等一切情狀，分別量處如主
    文所示之刑示懲。
  (八)被告二人與林文章持以為本案傷害、妨害自由及強盜犯行之
    美工刀、童軍繩及膠帶，固係共同正犯林文章所有，然均未
    經扣案，且非屬違禁物，為免日後執行困難，爰不併宣告沒
    收。
  (九)另被告二人行為後，刑法已於九十四年二月二日公布、九十
    五年七月一日施行，有關本件被告犯行所涉新舊法比較問題
    ，詳參附件所述，併予敘明。
據上論斷，應依刑事訴訟法第二百九十九條第一項前段，刑法第
二條第一項前段、修正前刑法第二十八條、刑法第二百七十七條
第一項、第三百零二條第一項、第三百三十條第三項、第一項、
修正前刑法二十六條前段、第四十七條、第五十五條，罰金罰鍰
提高標準條例第一條前段，判決如主文。
本案經檢察官丁○○到庭執行職務。
中    華    民    國    97    年    7     月    22    日
                刑事第十庭  審判長法  官  陳欽賢
                                  法  官  林臻嫺
                                  法  官  陳賢德
以上正本證明與原本無異。
如不服本判決應於收受本判決後10日內向本院提出上訴書狀，並
應敘述具體理由。如未敘述上訴理由者，應於上訴期間屆滿後20
日內向本院補提理由書狀（均須按他造當事人之人數附繕本）「
切勿逕送上級法院」。
                                  書記官  莊文茹
中    華    民    國    97    年    7     月    23    日
附錄論罪科刑法條：
中華民國刑法第二百七十七條第一項
傷害人之身體或健康者，處三年以下有期徒刑、拘役或一千元以
下罰金。
中華民國刑法第三百零二條第一項
私行拘禁或以其他非法方法，剝奪人之行動自由者，處五年以下
有期徒刑、拘役或三百元以下罰金。
中華民國刑法第三百二十一條第一項第一、三、四款
犯竊盜罪而有左列情形之一者，處六月以上、五年以下有期徒刑
：
一、於夜間侵入住宅或有人居住之建築物、船艦或隱匿其內而犯
    之者。
三、攜帶兇器而犯之者。
四、結夥三人以上而犯之者。
中華民國刑法第三百三十條第一項
犯強盜罪而有第三百二十一條第一項各款情形之一者，處七年以
上有期徒刑。
附表
一、按行為後法律有變更者，適用行為時之法律。但行為後之法
    律有利於行為人者，適用最有利於行為人之法律，九十四年
    二月二日公布、自九十五年七月一日施行之刑法第二條第一
    項定有明文，上開規定係規範行為後法律變更所生新舊法律
    比較適用之準據法，於新法施行後，應逕適用新法第二條第
    一項之規定，為「從舊從輕」之比較（最高法院九十五年第
    八次刑事庭會議決議一之 (一)）。
二、被告二人行為後，刑法第二十八條之規定，已修正為「二人
    以上共同實行犯罪之行為者，皆為正犯」（公布施行日期同
    於上開刑法第二條）。比較修正前後刑法第二十八條之規定
    ，修正後之規定，僅排除完全未參與犯罪相關行為之「實行
    」的「陰謀共同正犯」及「預備共同正犯」。新法適用結果
    ，未較有利於被告，自應適用被告行為時即修正前刑法第二
    十八條規定予以處斷。
三、被告二人行為時，關於未遂犯之成立要件與處罰效果，乃分
    別於刑法第二十五條、第二十六條第一項前段定有明文，然
    被告行為後，關於未遂犯之處罰效果調整至修正施行後刑法
    第二十五條第二項後段「未遂犯之處罰，得按既遂犯之刑減
    輕之。」觀之修正前後條文文字內容均屬相同，僅係體例條
    項之挪移，適用結果並無利與不利之差異。故仍應依修正前
    刑法第二十六條前段之規定減輕之。
四、被告二人行為後，刑法第五十五條想像競合犯之規定，業經
    修正公布施行（公布施行日期同於上開刑法第二條），該條
    雖增訂但書有關科刑範圍之限制，然僅係法理之明文化，修
    正施行後之規定並未對被告有利。故應依修正前刑法第五十
    五條想像競合犯之規定處斷。
五、被告乙○○行為後，刑法第四十七條有關因執行徒刑後再犯
    之累犯規定，已修正為同條第一項「受徒刑之執行完畢，或
    一部之執行而赦免後，五年以內故意再犯有期徒刑以上之罪
    者，為累犯，加重本刑至二分之一。」（公布施行日期同上
    開刑法第二條）本案被告乙○○上開犯行，不論依修正前刑
    法第四十七條或上開規定均構成累犯，修正後之規定並未對
    被告乙○○較為有利，自應適用修正前刑法第四十七條之規
    定論以累犯，並加重其刑。
六、傷害及妨害自由罪之罰金刑部分，於被告二人行為後，因刑
    法條規定之適用結果，固與上開條文增訂前，適用現行法規
    所定貨幣單位折算新臺幣條例第二條折算新臺幣及罰金罰鍰
    提高標準條例第一條提高標準，並無二致；惟反觀罰金之最
    低刑度，被告行為後，刑法第三十三條第五款亦經修正公布
    施行（修正公布施行日期同於上開刑法第二條），而將修正
    前僅一元（指銀元，即新臺幣三元，再適用罰金罰鍰提高標
    準條例第一條之規定得提高為十倍，即新臺幣三十元）以上
    之最低刑度，修正提高為新臺幣一千元以上，比較被告行為
    前後之法律適用，顯以行為時之法律較有利於被告，自應適
    用修正前之刑法第三十三條第五款，而現行法規所定貨幣單
    位折算新臺幣條例第二條及罰金罰鍰提高標準條例第一條前
    段之規定自應併予適用。


司法院資訊處製作；財團法人民間司法改革基金會備份。
